臺灣臺北地方法院民事判決　　　　　　 95年度勞訴字第179號
原　　　告　戊○○
被　　　告　台灣人壽保險股份有限公司
法定代理人　甲○○
訴訟代理人　乙○○
上列當事人間給付資遣費等事件，本院於民國96年4 月25日言詞
辯論終結，判決如下：
    主  文
原告之訴及假執行之聲請均駁回。
訴訟費用由原告負擔。
    事實及理由
一、按訴狀送達後，原告不得將原訴變更或追加他訴，但經被告
    同意，或擴張或減縮應受判決事項之聲明者，不在此限。民
    事訴訟法第255 條第1 項第1 款、第3 款分別定有明文。本
    件原告起訴原請求被告給付新台幣（下同）1,786,417 元，
    及自起訴狀繕本送達被告之翌日起至清償日止，按年息5 ％
    計算之利息；嗣於民國96年1 月15日言詞辯論期日擴張聲明
    為：被告應給付1,880, 149元，及自起訴狀繕本送達被告之
    翌日起至清償日止，按年息5 ％計算之利息，繼於96年3 月
    26日言詞辯論期日追加備位請求權基礎，主張依委任契約及
    侵權行為之法律關係，請求被告負賠償責任，復於96年4 月
    2 日具狀變更請求內容如其聲明所示，其就追加請求權基礎
    部分，業經被告表示同意而為辯論（見本院卷第174 頁），
    其就聲明數額變更部分，乃單純擴張、減縮應受判決事項之
    聲明，所為訴之追加、變更均屬合法，應予准許，合先敘明
    。
二、原告起訴主張：
  (一)原告自83年10月3 日起任職被告公司所屬新竹分公司為保險
    業務員，而壽險從業人員依行政院勞工委員會86年10月30日
    台扶勞動一字第047494號公告自87年4 月1 日起適用勞動基
    準法，故本件兩造間應有勞動基準法之適用。原告任職被告
    公司期間，向來努力認真工作，並升任總處長，於95年5 月
    間因身體不適，經醫師診斷為高血壓疾病，建議原告休養1
    個月為宜，原告乃於95年5 月8 日向所屬單位經理丙○○請
    病假1 個月至95年6 月8 日，業經丙○○准假，嗣因被告公
    司內部行政調整所屬單位經理人事，新任經理丁○○竟無任
    何事證可以證明原告違反職務情形下，以原告曠業廢職違反
    管理辦法規定為由，於95年5 月26日片面終止對原告之勞動
    契約，原告旋於95年6 月14日發函請求被告廢止原處分並予
    復職，詎被告不予置理，已足損害原告勞動權益，原告乃再
    於95年7 月4 日發函表示依勞動基準法第14條第1 項第6 款
    規定，終止與被告間勞動契約，並依同法第17條規定請求被
    告給付資遣費及違法終止勞動契約期間之報酬，被告則於95
    年7 月10日來函表示拒絕履行。以原告終止勞動契約前6 個
    月平均工資135,006 元計算，被告應給付資遣費1,586,321
    元、原告遭被告於95年5 月26日非法終止勞動契約之日起至
    原告於95年7 月5 日終止與被告間勞動契約之日止，計41天
    之薪資184,508 元，及原告於任職時已完成收款之報酬佣金
    8,926 元。
  (二)縱認兩造間屬委任契約，依兩造簽訂委任契約第6 條約定，
    被告除依展業措施及相關規定外，不得終止系爭委任契約，
    而原告行為未達違反展業人員管理辦法之程度，被告竟違法
    終止兩造間委任契約，依民法第148 條、第549 條第2 項規
    定，被告就其於不利於原告之時期終止契約，致原告受有如
    下損害及所失利益，應負損害賠償責任：
  1.被告未給付原告於終止契約前已完成收款之報酬佣金8,926
    元。
  2.原告原可繼續服務原續保之保戶，因被告之故無法服務，致
    原告續年度津貼即個人業績報酬、職務津貼、督導津貼、達
    成津貼、育成獎金、功績獎金被迫無法領取，依原告委任契
    約終止前半年平均月薪135,006 元，以6 年計，原告損失原
    依約可獲得薪資9,720,432 元。
  3.原告任職被告公司多年，專業程度獲得被告公司肯定，經遭
    被告以非事實理由誣陷開除，並於公司各營業通訊處專屬網
    站上宣布原告被解職之不實事由，致原告家庭生活、經濟突
    失平衡，造成原告名譽及精神上困擾，爰依民法第195 條第
    1 項規定，請求被告賠償精神慰撫金1,000,000 元。
  (三)因原告無力繳納裁判費，爰以僱傭關係為先位請求權基礎，
    備位則以委任及侵權行為法律關係為請求權基礎，並為一部
    請求而聲明：被告應給付原告1,779,755 元，及自被告拒絕
    履行義務之翌日即95年7 月11日起至清償日止，按年息5 ％
    計算之利息。並陳明願供擔保請准宣告假執行。
三、被告則抗辯：原告自83年10月3 日起擔任被告公司業務員，
    並於87年3 月18日簽訂委任合約書，依該委任合約約定觀之
    ，原告於被告公司不論職稱為何，實際上均擔任保險法上所
    稱保險業務員，而保險業務員與保險公司間之契約關係為何
    ，應視當事人約定內容觀之，依兩造間簽訂委任契約第3 條
    約定，原告應依被告之指示，以善良管理人之注意義務履行
    下列事物之部分或全部事項：一保險之招攬，二代收相當第
    一期保險費之金額，三保戶服務，四保險業務推展而增員，
    五展業單位及各級展業服務人員之督導，六展業單位之行政
    事務，七提出被告要求之報告，八其他依本合約委任事務等
    語觀之，係約定原告應依被告公司指示為被告處理事務，核
    與民法第535 條規定相當，又依構成兩造系爭委任合約一部
    之展業措施內容，主要規範原告工作範圍及報酬計算方式，
    原告有相當權限自由決定其處理事務之方法，且原告任職期
    間主要收入來源係招攬保險業務之所得，並無固定薪資，原
    告縱已為勞務提出進行招攬客戶之必要作為，如客戶未因此
    決定訂立保險契約，原告仍無法取得報酬，與一般僱傭契約
    報酬係相應於工作時間長短為給付之情形相異，益見雙方所
    成立者係委任契約。又依民法第549 條第1 項規定，當事人
    任何一方得隨時終止委任契約，原告雖稱伊罹患高血壓而需
    自95年5 月8 日起請病假1 個月，惟仍於95年5 月16 日 及
    5 月18日親至被告公司參與會議，顯與伊自稱無法與會而需
    請長假休養自相矛盾，已違反兩造間工作守則，則被告於95
    年5 月26日發文通知原告終止兩造間委任合約，自屬有據，
    兩造間委任契約已合法終止，原告請求被告給付資遣費、未
    發薪資及伊因被告違法終止契約所受損害云云，並無理由。
    並聲明：原告之訴及假執行之聲請均駁回。如受不利判決，
    願供擔保請准宣告免為假執行。
四、查原告自83年10月3 日起任職於被告公司擔任保險業務員，
    嗣兩造於87年3 月18日簽訂委任合約書，原告在95年間係擔
    任被告公司新竹分公司新竹直轄通訊處展業總處長乙職，惟
    經被告公司於95年5 月26日以伊違反展業人員管理辦法第5
    條第3 項規定為由，終止系爭委任契約，原告於95年6 月14
    日發函被告請求廢止原處分並予復職無果，再於95年7 月4
    日發函被告表示依勞動基準法第14條第1 項第6 款規定，終
    止與被告間勞動契約，該函業於95年7 月5 日送達被告，被
    告並於95年7 月10日去函原告稱兩造間屬委任契約關係，原
    告請求被告給付資遣費並無理由等語等事實，業據原告提出
    勞工保險被保險人投保資料表1 份、存證信函3 份及回執2
    份，及被告提出委任契約1 份（均影本）為證，且為兩造所
    不爭執，均堪信為真實。原告主張兩造間係成立僱傭契約並
    有勞動基準法之適用，被告終止契約不合法，應給付伊薪資
    及資遣費，縱認兩造間係成立委任契約，因被告終止契約不
    合法，亦應賠償伊損害云云，但為被告所否認，並以前詞置
    辯。是本件所應審究者，核為兩造間所成立者究屬委任契約
    ，抑或係勞動契約？原告請求被告給付薪資、資遣費或違法
    終止委任契約之損害賠償是否有據？
五、兩造間契約性質屬委任契約，且非勞動基準法上勞動契約：
  (一)按勞動基準法所規定之勞動契約，係指當事人之一方，在從
    屬於他方之關係下提供職業上之勞動力，而由他方給付報酬
    之契約，與委任契約之受任人，以處理一定目的之事務，具
    有獨立之裁量權者有別。惟公司之員工與公司間係屬僱傭關
    係或委任關係，應以契約之實質關係為判斷（最高法院90年
    年度台上字第1795號判決要旨參照）。而所謂委任係指委任
    受任人處理事務之契約而言。委任之目的，在一定事務之處
    理，故受任人給付勞務，僅為手段，除當事人另有約定外，
    得在委任人所授權限範圍內，自行裁量決定處理一定事務之
    方法，以完成委任之目的。至所謂僱傭則係受僱人為僱用人
    服勞務之契約而言。僱傭之目的，僅在受僱人單純提供勞務
    ，有如機械，對於服勞務之方法毫無自由裁量之餘地。兩者
    之內容及當事人間之權利義務均不相同，亦有最高法院83年
    度台上字第1018號判決要旨可資參照。是僱傭契約與委任契
    約，固均具勞務供給之性質，然在僱傭契約係以給付勞務之
    自體，為契約之目的；委任則以處理事務為契約之目的，其
    給付勞務僅為一種手段。受任人之處理委任事務，雖亦須依
    委任人之指示，但有時亦有獨立裁量之權，此觀民法第535
    條、第536 條規定即明。是當事人所訂立契約類型究為何者
    ，應自當事人間主要給付義務、權利等觀之，非單純以契約
    名稱論斷。
  (二)又勞動基準法上所稱勞動契約，學理上認為應具有下列特徵
    ：1.人格從屬性，即受僱人在雇主企業組織內，服從雇主權
    威，並有接受懲戒或制裁之義務。2.親自履行，不得使用代
    理人。3.經濟上從屬性，即受僱人並非為自己之營業勞動而
    是從屬於他人為該他人之目的而勞動。4.納入雇主之生產組
    織體系，並與同僚間居於分工合作狀態，故認勞動契約之特
    徵，即在此從屬性（參見最高法院81年度台上字第347 號判
    決）。且亦有認於具體案例中，判斷有無使用從屬關係之基
    準，可以下列三點為據，即：1.是否在指揮監督下從事勞動
    ，即可由(1)對於業務之遂行有無接受指揮監督；(2)對於執行
    業務之指示有無拒絕之權；(3)工作場所與時間有無受到拘束
    等三點加以判斷，就勞務提供之代替性之有無，則為補強之
    要素。2.報酬勞務之對價性。3.若在邊際案例中較難判斷使
    用從屬性時，尚可斟酌下列要素：雇主性之有無、專屬性之
    程度與選考之過程等要素。然使用從屬關係之有無雖然係「
    勞動性」判斷之重要要素，於具體案例中，判斷使用從屬關
    係之有無並非易事，故有認從屬性有無之認定，於現實上有
    強弱、深淺、廣狹之分，非可一刀兩斷。因而在思考方法上
    ，某個居於指揮命令下之勞動經認定有人格從屬性時，是表
    示有僱傭契約或勞動契約之性格，尚須依法規、理論趣旨、
    目的等因素來界定適用範圍，不宜過度倚賴概念定義之解釋
    ，以免導出不實際之結果。準此，於解釋上自不應拘泥於「
    人格從屬性」及「經濟從屬性」之字義解釋，而忽略勞務供
    給契約當事人間之實際關係。
  (三)本件原告雖主張兩造間係成立僱傭契約云云，惟依兩造簽訂
    委任合約第3 條約定：「委任事務範圍：乙方（即原告）應
    依甲方（即被告）之指示，以善良管理人之注意義務履行下
    列事務之部分事項或全部事項：一保險之招攬。二代收相當
    第一期保險費之金額。三保戶服務。四保險業務推展所需增
    員、訓練。五展業單位及各級展業服務人員之督導。六展業
    單位之行政事務。七提出甲方所要求之報告。八其他依本合
    約委任事務。」觀之（見本院卷第51頁），核係約定原告應
    依被告指示為該公司處理事務，即與民法第535 條規定相當
    。又依構成兩造系爭委任合約一部之被告公司「展業措施」
    （見本院卷第56至65頁）內容所示，亦僅主要規範原告工作
    範圍及報酬計算方式，並未定有原告從事業務之具體方法及
    措施，原告且自承關於保險業務拓展進行方式係任由原告自
    行發揮（見本院卷第180 頁）等語，則由上揭工作範圍及「
    展業措施」規定內容觀之，原告於履行對於被告之「招攬保
    險及其相關服務」、「展業單位之督導及管理」兩類主要契
    約義務時，有相當高的權限決定其所處理事物之方法，而非
    基於被告之指示機械式的提供勞務，是此契約之性質，揆諸
    前揭最高法院見解，即已有委任契約之類型特徵，而非屬僱
    傭契約之類型。
  (四)另依被告提出卷附「展業措施」所載原告之報酬計算方式，
    原告於擔任展業總處長期間，其主要之收入來源係招攬保險
    業務及直轄展業人員增員或業績達標準時之所得，此等津貼
    悉依個人所招攬保險契約保險費收入或當工作月直轄組招攬
    保險業績為計算基礎（見本院卷第110 至115 頁），原告並
    自承伊沒有底薪，薪水是依照職級決定可以抽佣金的成數，
    不一樣的職級獎金成數不同，獎金細目包含單純招攬保險津
    貼、超過一定金額可以抽取的津貼及按該組總業績計算之組
    織獎金等語（見本院卷第67頁背面），足稽原告自被告處所
    得之報酬，主要取決於業績之多寡。是原告之薪資及考核，
    既係依照其提供勞務所達成之結果而定，而報酬之核發，則
    係依展業措施之約定計算所得，其縱已為勞務之提出，例如
    已進行招攬客戶所必要之作為，但如客戶未因此決定訂立保
    險契約，原告即未能取得報酬，此核與勞基法第2 條第3款
    規定之工資係基於勞工勞務提出之本身所為之對價給付之性
    質不符，益見兩造所成立之系爭委任契約之性質，顯異於勞
    務之供給與工作成果常具一定比例之按件計酬勞僱關係，亦
    與一般勞務報酬係相應於工作時間之長短而給付之情形相異
    ，益徵兩造間係成立委任關係。
  (五)參以關於工作時間、工作地點之約定，原告自承上班因要開
    早會要簽到，下班不用，只要開完早會就可以自由拜訪客戶
    ，職級升遷則視招攬保險業績及增員下線人力決定等語（見
    本院卷第67頁背面），證人丙○○亦到庭證稱，該通訊處自
    行成立精策會，如有請假需繳交罰金供通訊處辦活動之用，
    如提出診斷證明書可以請長假，但請假只是無須開例行早會
    ，仍要從事客戶服務、招攬保險等業務，如果有主管來開會
    她會勸請假者到場等語（見本院卷第172 頁背面、第173 頁
    ），足徵兩造關於工作時間、請假等並無嚴格約定，雖被告
    要求所屬保險業務員需參加早會要簽到，然原告亦自承早會
    會議之進行，係由被告安排擬定會議主題，著重業務人員教
    育訓練、業務開拓技巧、客戶反對問題解答、政令宣達、保
    戶轉介紹技巧、客戶如何成交發表等課程，被告並可藉早會
    之參與看出業務同仁向心力、業務進度等語（見本院卷第
    181 頁），堪認保險業務員之出勤、開早會等，僅為供作被
    告業務檢討之用，兩造並未約定原告為履行契約應在一定時
    間內提供勞務受雇主即被告支配，且兩造亦未明確約定原告
    應提供被告多少工作量，而由原告視自己需要、能力決定，
    自難認原告有依約遵照指示提供勞務之義務。則以原告對被
    告公司所負義務主要為招攬保險，就其工作時間、招攬方式
    等均有相當決定之權限，非全然受被告之指揮監督，具有相
    當獨立裁量權，且原告須確實招攬保險業務成功，達一定業
    績，方得請求給付報酬，此與僱傭契約僅須受僱人單純服勞
    務顯不相同，即難遽認兩造間有人格或經濟上從屬性。
  (六)再者，依兩造簽訂委任合約第2 條固約定：「乙方（即原告
    ）應依財政部所訂『保險業務員管理規則』之規定辦理登錄
    」等語（見本院卷第51頁）。惟財政部所發布保險業務員管
    理規則，其目的係為有效地健全與管制各該專業人員，保護
    一般社會大眾而設，該管理規則第19條第1 項雖定有關於獎
    懲事由之規定，然其主要是著眼於防止要保人、被保險人利
    益之危害及保險業之管制，核與勞動法上典型的懲戒處分，
    即以勞工違反其對雇主所負義務之型態迥異，何況作為保險
    公司獎懲之依據，尚需報相關公會備查，亦為同規則第18條
    所明定，受懲戒之業務員，依同規則第19條第3 項規定，並
    得向各有關公會組成之紀律委員會申請覆核，則業務員懲戒
    與否之結果最終取決於公會紀律委員會之決定，足認保險公
    司係代行公會懲戒權限，尚非雇主對勞工的監督懲戒權。而
    原告實際上係擔任保險法所稱之保險業務員，為兩造所是認
    ，自不足憑上開基於行政管理所制定之保險業務員管理規則
    據以認定兩造間契約關係即屬勞動契約。至於「展業措施」
    附件一所示之「展業人員管理辦法」（見本院卷第62頁），
    除明示係依上開「保險業務員管理規則」所訂定外（見該辦
    法第1 條），其內容無非係就保險業務員不得作為之行為而
    為規範，及被告得註銷、撤銷業務員登錄資格之情形，兼具
    有保護一般客戶及維持兩造契約關係之目的，況現代企業規
    模擴大，分層分工負責、管理乃事所當然，企業組織中已不
    可能任何人享有「絕對」權限，且全然不受節制與監督，縱
    令董事長，亦必須受監察人及全體股東之監督，以維持企業
    秩序，是此規範之內容，核其性質，應屬民法第535 條所稱
    委任關係下之「指示」，並有約定被告得終止委任契約之條
    件之意思。則原告以伊受上開保險業務員管理規則、展業人
    員管理辦法拘束，主張被告以此約束監督原告為其經營之目
    的服勞務云云，並無可採。
  (七)另被告雖以薪資名目為原告填製扣繳憑單，並為其加入勞工
    保險，有原告提出扣繳憑單、勞工保險卡為佐（見本院卷第
    13 頁 、第87至89頁），惟按員工對雇主是否得適用勞動基
    準法請求給付，應以其間實質關係為判斷，不因其他職稱、
    薪稱名目而受影響，兩造間契約關係應屬委任關係，已如前
    述，本件扣繳憑單僅足證明被告給付原告所供給勞務之代價
    ，自不得逕以扣繳憑單上有「薪資」一詞之記載，或被告公
    司所使用之給付名目，遂認兩造間為勞動契約關係。而勞工
    保險條例規定之保險係一強制保險，亦不得謂依勞工保險條
    例所為之投保，即認定兩造為僱傭關係。至於被告公司固為
    適用勞動基準法之事業，惟適用勞動基準法之事業，即非不
    容與對該事業提供服務者成立委任或承攬契約，或成立僱傭
    與委任、僱傭與承攬、承攬與委任之混合契約或聯立契約，
    再參酌保險業務員之工作特性，及其所得之報酬多係以其提
    供服務所達成之結果為計算之標準，亦與勞動基準法第2 條
    第3款 規定之工資不符，亦難遽認本件契約之成立係被告之
    脫法行為而有無效之情形，是原告徒以被告屬勞動基準法規
    範之事業，而認兩造間契約為該法所稱勞動契約，顯有誤會
    。況基於契約自由原則，除契約違反法律之強制、禁止規定
    或與公序良俗有違而無效者外，雙方當事人均應受其所訂定
    契約之拘束，系爭委任合約之成立既成立於保險業於87年4
    月1日 適用勞動基準法前，原告於訂約前應已看過系爭委任
    合約內容，亦應知悉其權益，仍與被告簽約，則該契約當本
    於兩造間意思表示之一致而合法成立生效，亦無疑義。
  (八)綜上所述，原告必須在完成保險之招攬，促成保險契約之締
    結進而收取保險費後，始有向被上訴人請求領受報酬之權利
    ，重在一定事務之處理，而非機械性地依據被上訴人指揮、
    指示提供勞務；又縱使原告已提供勞務而招攬保險，倘未促
    成保險契約之締結，仍無法領取報酬，是原告所受領之報酬
    並非勞務提供之對價，與僱傭契約有異；兩造間契約性質應
    屬於委任契約，堪予認定。又勞動契約之人格上從屬性，乃
    相對性之概念，兩造間契約，關於原告對於事務之處理有高
    度之決定自由，不受被告指揮監督，被告對於原告勞務給付
    方法，其規制程度尚非高度嚴謹，總體觀察，雇主即被告一
    般指揮監督權尚屬輕微，使用從屬關係相對而言亦屬弱化，
    人格上、經濟上從屬性極低，核非屬勞動基準法上所規定之
    勞動契約，並無該法之適用。故被告終止與原告間委任契約
    ，自不受勞動基準法第11條、第12條等規定限制。原告主張
    被告終止契約不符勞動基準法規定，損害伊權益，而依勞動
    基準法第14條第1 項第6 款規定終止與被告間勞動契約，進
    而請求被告依勞動基準法第17條規定給付資遣費及伊遭被告
    於95年5 月26日非法終止勞動契約之日起至伊於95年7 月5
    日終止與被告間勞動契約之日止，計41天之薪資184,508 元
    云云，即屬無據。
六、被告終止委任契約為合法，毋庸賠償原告原依約可獲得薪資
    或精神慰撫金：
  (一)按當事人之任何一方，得隨時終止委任契約，民法第549 條
    第1 項定有明文，又按委任契約之成立，係以相互之信用關
    係為基礎，如其信用動搖，即可由一方之意思，將受任人解
    除，而不問有無相反之約定。因此委任契約縱有不得終止之
    特約，亦不排除民法第549 條第1 項之適用（最高法院59年
    度台上字第1944號、85年度台上字第1864號判決要旨參照）
    。本件兩造間所訂定之系爭委任合約係具委任契約性質，已
    如前述，則依上開說明，系爭委任合約第6 條關於被告不得
    任意終止合約之約定，自不足拘束被告，故原告主張被告違
    法終止委任契約云云，並無可採。原告雖另以伊係因確信不
    致違反系爭委任合約第1 條規定各項相關規定之前提下始簽
    立系爭委任合約，倘被告無須受系爭委任合約第6 條規定拘
    束，則系爭委任合約不生法律效力云云，惟未據說明系爭委
    任合約因何法律依據而無效或不生效力，則其此部分主張，
    亦無可取。故被告於95年5 月26日通知原告終止系爭委任合
    約，於法自屬有據。原告主張被告違法終止委任契約，而應
    賠償伊所受損害云云，即不足取。
  (二)次按當事人之一方，於不利於他方之時期終止契約者，應負
    損害賠償責任，固為民法第549 條第2 項前段所明定。惟此
    所謂損害，係指不於此時終止，受任人即可不受該項損害而
    言，是受任人固就其預期利益之損失得予請求賠償，然此損
    害，當不包括當事人間原先約定之報酬在內（最高法院62
    年台上字第1536號判例、84年度台上字第1037號判決要旨參
    照）。原告主張其因被告之終止契約，受有原得領取之續年
    度津貼即個人業績報酬，以及含職務津貼、督導津貼、達成
    津貼、育成獎金、功績獎金之職務報酬無法領取之預期利益
    損失云云，惟查原告所指之上開津貼、獎金，核其性質，均
    屬其處理委任事務之委任報酬，揆諸首揭說明，自難認係其
    因終止契約所受之損害。況其中所謂續年度津貼，乃於保險
    業務員為已投保客戶提供續期服務，且該保險契約仍屬有效
    時，被告始應依兩造契約內容約定給付之等情，為原告所不
    爭執（見本院卷第185頁），是保險業務員得否領取續年度
    津貼，即須視其所招攬之保戶是否續約、保約是否繼續有效
    存在，及其有無提供續期服務如收取保費、契約變更、保險
    金給付作業等為斷，尚不足認定於保險業務員招攬客戶時，
    即必定存有續年度津貼之利益，是此津貼之給付與否，顯繫
    於上開不確定因素，則原告主張續年度津貼乃於保戶投保時
    即已存在之利益或屬預期利益云云，自難憑採。
  (三)又本件被告終止契約為合法，已如前述，即難認其拒絕原告
    提供服務為不當，原告未又能提出其他證據證明被告有何不
    法侵害原告名譽情形，則原告依侵權行為法律關係，請求被
    告賠償精神慰撫金云云，亦乏依據。至原告於遭被告終止委
    任契約前已完成收款之報酬8,926 元，業據被告給付，為兩
    造所不爭執（見本院卷第208 頁），則原告再要求被告給付
    此部分金額，亦無理由。
七、綜上所述，本件兩造間所成立者係委任契約，尚無勞動基準
    法之適用，且兩造間之委任契約業經被告合法終止，自95年
    5 月26日起已不復存在，則原告本於勞動基準法規定、兩造
    簽訂委任合約約定及民法委任及侵權行為之規定，先位請求
    被告給付伊於95年7 月5 日終止契約前之薪資及資遣費，備
    位請求被告賠償伊原可領得薪資及精神慰撫金，即屬無據，
    不應准許。原告之訴既經駁回，其假執行之聲請亦失所附麗
    ，應併予駁回。
八、本件因事證已臻明確，兩造其餘攻擊、防禦方法及所為之立
    證，核與判決之結果不生影響，爰不逐一予以論究，併予敘
    明。
九、據上論結，本件原告之訴為無理由，依民事訴訟法第78條，
    判決如主文。
中　　華　　民　　國　　96　　年　　5 　　月　　16　　日
                        臺灣臺北地方法院勞工法庭
                                法　官　管靜怡
以上正本係照原本作成。
如對本判決上訴，須於判決送達後20日內向本院提出上訴狀。
中　　華　　民　　國　　96　　年　　5 　　月　　16　　日
                    　　　　　　書記官　趙郁涵
